臺灣屏東地方法院刑事判決　　　　　　　 96年度訴字第818號
公　訴　人　臺灣屏東地方法院檢察署檢察官
被　　　告　甲○○
上列被告因違反毒品危害防制條例案件，經檢察官提起公訴（95
年度毒偵字第2023號），被告於準備程序中就被訴事實為有罪之
陳述，經本院合議庭裁定改以簡式審判程序審理，判決如下：
    主  文
甲○○施用第一級毒品，累犯，處有期徒刑壹年肆月。減為有期
徒刑捌月。
    犯  罪  事  實
一、甲○○前於民國93年間因竊盜案件，經本院以93年度易字第
    118 號判決判處有期徒刑5 月確定；同年另因竊盜、違反毒
    品危害防制條例等案件，經本院分別以93年度易字第677 號
    判決判處有期徒刑7 月、以93年度訴字第651 號判決判處有
    期徒刑10月，及以93年度簡字第1529號判決判處有期徒刑4
    月確定，並經本院裁定定其應執行之刑為有期徒刑1 年8 月
    確定，而與前開有期徒刑5 月接續執行，於95年6 月14日因
    縮短刑期假釋出獄，所餘刑期付保護管束，而於95年8 月18
    日保護管束期滿，未經撤銷假釋，所餘刑期以已執行完畢論
    。
二、甲○○前於89年間因施用毒品案件，經本院裁定送觀察、勒
    戒後，因認有繼續施用毒品之傾向，再經本院以89年度毒聲
    字第2282號裁定令入戒治處所施以強制戒治1 年，嗣於90年
    5 月24日經本院裁定停止戒治付保護管束，又因違反保護管
    束應遵守事項情節重大，為本院裁定撤銷停止戒治，續行強
    制戒治，而於91年6 月30日執行完畢釋放，並經臺灣屏東地
    方法院檢察署檢察官以91年度戒毒偵字第156 號不起訴處分
    確定。詎甲○○不知戒絕，竟於上開強制戒治執行完畢釋放
    後5 年內，復於95年9 月11日9 時許，在其位於屏東縣內埔
    鄉○○村○○路416 號之住處，以將海洛因加水置入注射針
    筒內再注入手臂之方式，施用第一級毒品海洛因1 次。嗣因
    警方據報得悉甲○○涉犯施用第一級毒品罪嫌，乃於95年9
    月14日15時20分許，通知其至內埔分局新北勢派出所接受詢
    問，並經警徵得其同意後，採尿送驗而查獲。
三、案經屏東縣警察局內埔分局報告臺灣屏東地方法院檢察署檢
    察官偵查起訴。
    理  由
一、本件被告所犯係死刑、無期徒刑或最輕本刑為3 年以上有期
    徒刑或高等法院管轄第一審案件以外之罪，其於準備程序期
    日就被訴事實為有罪之陳述，經本院告知簡式審判程式之旨
    ，並聽取公訴人及被告之意見後，經合議庭依刑事訴訟法第
    273 條之1 第1 項規定，裁定由受命法官獨任進行簡式審判
    程序，是依刑事訴訟法第273 條之2 規定，本件之證據調查
    ，不受同法第159 條第1 項、第161 條之2 、第161 條之3
    、第163 條之1 及第164 條至第170 條規定之限制，合先敘
    明。
二、前揭犯罪事實，業據被告甲○○迭於警詢及本院審理時坦承
    不諱，且其於95年9 月14日16時20分許經警採尿送驗，檢驗
    結果確呈嗎啡（即海洛因代謝物）陽性反應，此有台灣檢驗
    科技股份有限公司濫用藥物尿液檢驗報告、屏東縣警察局內
    埔分局辦理煙毒、麻醉藥品案尿液送驗受檢人員真實姓名對
    照表各1 紙附卷為憑，並有被告手臂施打海洛因之針孔痕跡
    照片1 幀可佐，足證被告上開自白與事實相符。又被告前於
    89年間因施用毒品案件，經本院裁定送觀察、勒戒後，因認
    有繼續施用毒品之傾向，再經本院以89年度毒聲字第2282號
    裁定令入戒治處所施以強制戒治1 年，嗣於90年5 月24日經
    本院裁定停止戒治付保護管束，又因違反保護管束應遵守事
    項情節重大，為本院裁定撤銷停止戒治，續行強制戒治，而
    於91年6 月30日執行完畢釋放，並經臺灣屏東地方法院檢察
    署檢察官以91年度戒毒偵字第156 號不起訴處分確定，有臺
    灣高等法院被告前案紀錄表、臺灣屏東地方法院檢察署刑案
    資料查註紀錄表暨全國施用毒品案件紀錄表及前開不起訴處
    分書各1 份在卷可稽。是被告於強制戒治執行完畢釋放後，
    5 年以內再犯本件施用第一級毒品犯行之事證明確，被告犯
    行堪以認定。
三、查海洛因係毒品危害防制條例第2 條第2 項第1 款所稱之第
    一級毒品，不得持有及施用，是核被告所為，係犯毒品危害
    防制條例第10條第1 項之施用第一級毒品罪。其施用前後持
    有第一級毒品之低度行為，應為其施用之高度行為所吸收，
    不另論罪。被告前於93年間因竊盜案件，經本院以93年度易
    字第118 號判決判處有期徒刑5 月確定；同年另因竊盜、違
    反毒品危害防制條例等案件，經本院分別以93年度易字第
    677 號判決判處有期徒刑7 月、以93年度訴字第651 號判決
    判處有期徒刑10月，及以93年度簡字第1529號判決判處有期
    徒刑4 月確定，並經本院裁定定其應執行之刑為有期徒刑1
    年8 月確定，而與前開有期徒刑5 月接續執行，於95年6 月
    14日因縮短刑期假釋出獄，所餘刑期付保護管束，而於95年
    8 月18日保護管束期滿，未經撤銷假釋，所餘刑期以已執行
    完畢論，有臺灣高等法院被告前案紀錄表1 份為憑，其於有
    期徒刑執行完畢後，5 年以內故意再犯本件有期徒刑以上之
    罪，為累犯，應依刑法第47條第1 項規定加重其刑。爰審酌
    被告素行不佳，前已2 度因施用毒品經判處罪刑，且甫經執
    行完畢出獄，竟仍未戒除施用毒品之惡習，旋於出獄後不到
    1 個月即復施用第一級毒品，戕害身心甚鉅，惟念其施用毒
    品乃戕害自己之健康，尚未危及他人，且犯後坦承犯行之態
    度等一切情狀，量處如主文所示之刑。末查本件被告犯罪時
    間在96年4 月24日以前，所犯為毒品危害防制條例第10條第
    1 項之罪，合於減刑條件，爰依中華民國96年罪犯減刑條例
    第2 條第1 項第3 款之規定，減其刑期二分之一（被告雖係
    經本院通緝而緝獲歸案，惟本院發布通緝之時間已在中華民
    國96年罪犯減刑條例施行後，有本院96年10月16日96屏院惠
    刑月緝字第249 號通緝書可稽，被告自仍得依該條例予以減
    刑，附此敘明）。
據上論斷，應依刑事訴訟法第273 條之1 第1 項、第299 條第1
項前段，毒品危害防制條例第10條第1 項，刑法第11條前段、第
47條第1 項，中華民國96年罪犯減刑條例第2 條第1 項第3 款、
第7 條，判決如主文。
本案經檢察官陳新君到庭執行職務。
中　　華　　民　　國　　96　　年　　11　　月　　19　　日
                      刑事第五庭  法  官  李宜娟
以上正本證明與原本無異。
如不服本判決應於收受本判決送達後十日內向本院提出上訴書狀
，其未敘述上訴理由者，應於上訴期間屆滿後二十日內向本院補
提理由書狀（均須按他造當事人之人數附繕本）「切勿逕送上級
法院」
中　　華　　民　　國　　96　　年　　11　　月　　19　　日
                                  書記官  孫秀桃
附錄本案論罪科刑法條
毒品危害防制條例第10條第1條：
施用第一級毒品者，處6月以上5年以下有期徒刑。
